臺灣高等法院高雄分院刑事判決　　　　　96年度上訴字第15號
上　訴　人
即　被　告　甲○○原名江仲仁.
選任辯護人　鍾夢賢　律師
上列上訴人因常業重利案件，不服臺灣高雄地方法院94年度訴字
第1896號中華民國95年10月31日第一審判決（起訴案號：臺灣高
雄地方法院檢察署94年度偵字第2005號），提起上訴，本院判決
如下：
    主  文
原判決撤銷。
甲○○犯重利罪，共肆罪，各處有期徒刑貳月，如易科罰金，均
以銀元佰元即新台幣玖佰元折算壹日；應執行有期徒刑柒月，
如易科罰金，以銀元佰元即新台幣玖佰元折算壹日；扣案如附
表二所示之物（丙○○部分除外），均沒收。
    事  實
一、甲○○基於重利之犯意，提供資金，供急迫、輕率或無經驗
    之不特定多數人借款，其經營方式，係以每借出新臺幣（下
    同）10,000元，則約定以7 日為1 期，利息為1,000 元或1,
    500 元不等；亦可約定每3 日為1 期，繳納本金含利息1,00
    0 元至1,200 元不等，借款同時，先預扣1,000 元或1,500
    元不等之利息，並要求借款人或擔保人提供身分證件，或簽
    發票面總額為借款金額2 倍或2 倍以上不等之本票、現金保
    管切結書以供擔保。其先後以上開方式，將款項借與下列之
    人：(1)丁○○於92年10月6 日因急需用款，向甲○○借款10
    ,000 元 ，並簽發面額20,000元之本票及身分證影本各1 張
    交付甲○○，以供擔保，並預扣利息1,000 元，約定每7 日
    為1 期，繳利息1,000 元。(2)丁○○於92年11月11日又因急
    需用款，向甲○○借款10,000元，並簽發面額20,000元之本
    票、現金保管切結書、身分證影本各1 張及其朋友己○○之
    身分證影本1 張，交給甲○○，以供擔保，並預扣利息1,50
    0 元，約定每3 日為1 期繳納本金及利息共1,000 元。(3)丁○○於93年2 月18日再因急需用款，向甲○○借款20,000元
    ，並簽發面額40,000元之本票、現金保管切結書各1 張，其
    朋友己○○亦簽發面額20,000元之本票1 張交與甲○○，以
    供擔保，並預扣利息3,000 元，約定其中10,000元部分每7
    日為1 期，繳利息1,000 元。另10,000元部分，每3 日為1
    期繳納本金及利息共1,000 元。(4)戊○○於93年3 月19日因
    急需用款，向甲○○借款10,000元，並簽發面額20,000元之
    本票及現金保管切結書各1 張交付江仲仁，以供擔保，約定
    7 日為1 期，利息為1,000 元，並預扣利息1,000 元，嗣合
    計共付出利息12,000元與甲○○。甲○○即以此種放款方式
    先後5 次取得與原本顯不相當之重利。嗣於93年11月4 日早
    上7 時15分許，經警在高雄縣大寮鄉○○○路703 號6 樓執
    行搜索，扣得其所有或因重利所得之物（如附表二所示），
    進而循線查獲。
二、案經高雄市政府警察局報告臺灣高雄地方法院檢察署檢察官
    偵查起訴。
    理  由
甲、程序部分：
一、按被告以外之人於審判外之言詞或書面陳述，除法律有規定
  　者外，不得作為證據；又被告以外之人（包括證人、鑑定人
    、告訴人、被害人及共同被告等）於檢察事務官、司法警察
    官或司法警察調查中所為之陳述，與審判中不符時，其先前
    之陳述具有較可信之特別情況，且為證明犯罪事實存否所必
    要者，得為證據，刑事訴訟法第159 條第1 項、第159 條之
    2 分別定有明文。本件證人丁○○、戊○○雖經傳喚到庭作
    證，惟其等證述與警詢所陳未盡相符，本院審酌本件距案發
    時間已近3 年，證人難免記憶模糊，故多回答沒印象，而其
    警詢中之陳述為認定犯罪事實存否所必要，故認其等警詢之
    陳述具有證據能力。
二、次按檢察事務官依法有調查犯罪及蒐集證據與詢問告訴人、
    被告、證人或鑑定人之權限；司法警察（官）依法亦具有調
    查犯罪嫌疑人犯罪情形及蒐集證據等職權，若其等所作之筆
    錄毫無例外的全無證據能力，當非所宜。再者，如上開陳述
    ，係在可信之特別情況下所為，且為證明犯罪事實所必要，
    而於審判程序中發生事實上無法直接審理之原因時，若仍不
    承認該陳述之證據適格，即有未洽，為補救實務上採納傳聞
    法則可能發生之蒐證困難問題，自以使上開陳述取得證據能
    力，始符實體真實發見之訴訟目的。本件證人己○○前於警
    詢中證稱：我因丁○○向江仲仁借貸，而替丁○○作擔保，
    並簽下本票及字據等語，惟其於本院審理時經傳喚不到，而
    上開陳述，係在自由意識之情形下所為，客觀上有可信之特
    別情況，且為證明犯罪事實所必要，依上開說明，其於警詢
    中之證述，自具有證據能力。
三、又按被告以外之人於審判外之言詞或書面陳述，除法律有規
    定者外，不得作為證據；又被告以外之人（包括證人、鑑定
    人、告訴人、被害人及共同被告等）於檢察事務官、司法警
    察官或司法警察調查中所為之陳述，與審判中不符時，其先
    前之陳述具有較可信之特別情況，且為證明犯罪事實存否所
    必要者，得為證據，刑事訴訟法第159 條第1 項、第159 條
    之2 分別定有明文。本件證人丙○○於司法警察調查中所為
    之陳述，與在原審及本院中所述不符，而其先前之陳述並無
    具有較可信之特別情況，因此其於司法警察調查中所為之陳
    述，依上開規定，自無證據能力。
乙、實體部分：
一、上訴人即被告甲○○於原審審理中固坦承曾先後3 次借款給
    丁○○、及借款給戊○○1 次之事實不諱，惟矢口否認有何
    常業重利之犯行，辯稱：我與丁○○、戊○○是朋友關係，
    我沒有經營地下錢莊，案發當時我是賣檳榔的，我借錢給他
    們週轉，讓他們方便而已。我借他們錢後他們沒有還我就跑
    掉了，我也沒有算利息，如果他們有錢就會補貼我1 、2 千
    元，我們有約定利息，但是利息沒有先扣，另外我不認識丙○○等語。
二、經查：
（一）上揭被告借款給丁○○之經過及約定等事實，業據證人丁○○於93年11月17日警詢時證稱：「我當時因為臨時急需
      用錢才向江仲仁借貸。我是分別於(1)92年10月6 日向江仲
      仁借10,000元，交付身分證影本作為質押，並簽下金額20
      ,000 元 之本票，借10,000元實拿9,000 元，利息是每星
      期1,000 元（不含本金），一共約償還利息20,000元。(2)
      92年11月11日又向江仲仁借10,000元，實拿8,500 元，交
      付身分證影本作為質押，並簽下金額20,000元之本票及借
      據，利息是3 天連同本金償還1,000 元。(3)93年2 月18日
      向江仲仁借20,000元，實拿17,000元，由我朋友己○○擔
      保，各簽立20,000元本票、金額40,000元借據及交付己○○身分證影本作為質押，利息分別（20,000元分成2 筆各
      10,000元）計算，即3 天1 期及每星期1 期，均需還1,00
      0 元，我一直償還至今」等語（見警卷第34頁、第35頁）
      ；此與己○○於警詢陳稱因丁○○向江仲仁有上開借款，
      而替丁○○作擔保，並簽下保票及切結書等語相合（見警
      卷第40頁）。被告借款給戊○○之經過及約定等事實，亦
      據證人戊○○於警詢時證述：「我當時因為臨時急需用錢
      才向江仲仁借貸。我是93年3 月19日向江仲仁借10,000元
      ，交付身分證影本作為質押，並簽下金額20,000元之本票
      及現金保管切結書，借10,000元實拿9,000 元，利息是每
      星期1,000 元，一共約償還利息12,000元。」等語（見警
      卷第29頁、第30頁）。證人丁○○、戊○○與被告均有朋
      友關係，可見雙方並無怨隙，然其等既仍為不利於被告之
      證述，且查獲之本票與現金保管切結書其上所載金額與其
      等所述均屬吻合，堪認其等上開證述均屬實在。
（二）被告雖辯稱其借款給他人均係基於朋友關係，雖約定利息
      ，但並未預扣利息，至今也沒有取得利息，他們沒有還我
      就跑掉了，如果收到利息，就會將本票及切結書還給他們
      云云。然查，上開證人就其等如何因急迫而向被告借款、
      借款金額、利息約定、質押物品及方式、還款金額等情，
      均已證述甚明，足認被告係以預扣利息並以本票及現金保
      管切結書或另尋保人之方式，貸與其等金錢。而以低額借
      款簽發高額本票及現金保管切結書之方式出借，亦非待友
      之道。況被告自稱當時經營檳榔攤，每月總收入約3 萬餘
      元，平日又有吸食安非他命惡習（見警卷第12頁），可見
      其並非富有多金之人，平時開銷亦應不小，當不致於多次
      隨意借錢給他人而任令債權索償無著。是其辯稱未收取或
      預扣利息等語，自不足取。
（三）按被告借款10,000元給丁○○有3 次、戊○○1 次，約定
      每7 日利息1,000 元，如每月以4 星期計算，其月息達百
      分之40，年息則高達百分之480 ，實已遠超過法定最高週
      年利率百分之20及一般當鋪利息，衡之目前社會之借款習
      慣、金融市場動態等客觀標準，其所收取之利息實與原本
      顯不相當。再者，其2 人願負擔較銀行、民間借款利率高
      出甚多之利息而向被告借款，衡情必有亟需款項週轉之情
      ，應足認被告確有趁丁○○、戊○○急迫之情而貸與金錢
      之行為。綜上論證，被告前揭辯解，均不足採信，本案事
      證明確，被告重利犯行，均堪認定。
三、按刑法所謂「常業」，指反覆以同種類行為為目的之社會活
    動之職業性犯罪而言，至於犯罪所得之多寡，是否恃此犯罪
    為唯一之謀生職業，則非所問，縱另兼有其他職業，仍無礙
    於該常業犯罪之成立。被告雖於行為時亦經營檳榔攤，然收
    入有限，其多次因他人急迫而舉債濟急，預定苛刻條件，貸
    與他人款項，而收取與原本顯不相當之重利，以為生活之資
    ，顯有恃此為生之意，所為係構成修正前刑法第345 條之常
    業重利罪。惟按行為後法律有變更者，適用行為時之法律，
    但行為後之法律有利於行為人者，適用最有利於行為人之法
    律。刑法第2 條第1 項定有明文。本件被告行為後，刑法及
    刑法施行法業於94年2 月2 日經總統修正公布，並於95年7
    月1 日施行，其中刑法第345 條業於修正後刪除，因本件被
    告所犯本罪之時間係在刑法第345 條刪除之前，而刪除前該
    條之罪，其法定本刑為5 年以下有期徒刑，得併科3,000 元
    以下罰金，修正後刑法因已無常業重利之罪，故應將所犯之
    各個重利罪，依刑法第344 條各論以重利罪後，再數罪併罰
    。因本件被告所犯重利行為有4 次，而重利罪之法定本刑為
    1 年以下有期徒刑，拘役或科或併科1,000 元以下罰金，合
    併計算其法定最高本刑相當於有期刑徒刑4 年，最低法定本
    刑為罰金4,000 元以下，是其最高度刑雖與修正前之常業重
    利罪相當，但法定最低刑度既得單科罰金，比較結果，應依
    修正後刑法論處對被告為有利。
四、核被告甲○○所為，係犯修正後刑法第344 條之重利罪，共
    4 罪。被告所犯4 罪，犯意個別，行為可各自獨立，為數罪
    ，應予分論併罰。
五、原判決另認定丙○○於93年4 月5 日因急需用款，向被告甲○○借款10,000元，並簽發面額30,000元之本票及現金保管
    切結書各1 張交付甲○○，以供擔保，約定7 日為1 期，利
    息為1,500 元，並預扣利息1,500 元，被告甲○○即以此種
    放款方式取得與原本顯不相當之重利云云。然查：
（一）證人丙○○雖於警詢中證稱：「我當時因為臨時急需用錢
      才向江仲仁借貸。我是93年4 月5 日向江仲仁借10,000元
      ，交付身分證影本作為質押，並簽下金額30,000元之本票
      及現金保管切結書，借10,000元實拿8,500 元，利息是每
      星期1,500 元，一共約償還利息9,000 元。」等語（見警
      卷第45頁），並有其具名簽發之本票、現金保管切結書各
      1 張及丙○○身分證影本1 張附卷可稽。
（二）被告供稱不認識丙○○，證人丙○○於原審亦證稱對被告
      沒印象，且其於本院96年2 月26日審理時結證稱：「我於
      93年4 月5 日向被告借1 萬元，是替我之前的男朋友乙○○借的，借到的錢交給乙○○繳房租。因為乙○○和被告
      好像是朋友，所以要我出面去借，至於警訊筆錄中對於借
      、還錢的情節記得很清楚，因為乙○○還有在外面有借錢
      ，我是聽他說的。」等語（見本院卷第81頁、第82頁），
      參以證人乙○○於本院96年2 月5 日審理時結證稱：「我
      認識在庭的被告，93年4 月間，我有叫我女友丙○○向被
      告借錢要繳房租，因為我怕我和被告是朋友，他不借我，
      所以要我女友先寫好本票還有借款條，然後我和我女友一
      起去向被告借錢，我沒有付利息給被告，被告事先沒有扣
      除利息，該借款是否已經清償，因時間太久了，我不記得
      有沒有還。」、「（既然是你借款，為何丙○○說被告有
      先扣利息？）因為我之前在外面有用報紙上的廣告，向兩
      個地下錢莊借過錢，當時我和我女友住在外面，我女友有
      問過我利息如何還，我有告訴她如何計算，如何還，可能
      是我女朋友誤認我向被告借的錢就是這2 筆高利貸，因為
      我女朋友不認識被告，也不知道他是我的朋友。」、「（
      對丙○○於警訊說是臨時急需用錢，才向被告借款，交付
      身分證影本，並簽下金額30,000萬元的本票，借款數額是
      10,000元，實拿8,500 元，每星期利息1,500 元，一共償
      還9,000 元利息，有何意見？）那是我向報紙的地下錢莊
      的借款，並不是向被告所借的錢。」等語（見本院卷第55
      頁至第59頁），可見實際向被告借款之人為乙○○，而非
      丙○○甚明。
（三）證人乙○○既證述其向被告借貸時，被告並未預扣利息，
      亦未支付利息給被告，而在被告住處搜得之記事本2 本，
      其上均明確記載丙○○之姓名、聯絡電話及金額，但從該
      些資料上無法證明被告有向乙○○或丙○○收取高利之證
      據，雖證人丙○○於原審時當庭明確證述該本票及現金保
      管切結書確實為其具名簽立，並稱於警詢中所述均屬實在
      ，警詢時警方態度良好，係基於自己之意思陳述等語（見
      原審卷(二)第313 頁至第315 頁），然於本院審理時亦結證
      稱：警訊筆錄中對於借、還錢的情節記得很清楚，因為乙○○還有在外面有借錢，我是聽他說的。」等語（見本院
      卷第82頁），足見尚難僅憑其警訊筆錄而據以採信，何況
      本院認其警訊筆錄無證據能力，已加以排除，故本件尚無
      積極證據足證被告有該部分之重利犯行。
（四）丙○○部分既未據起訴書載明於犯罪事實欄，原審調查結
      果認該部分犯行與起訴事實有實質上一罪之關係，而併予
      論究，然本院調查結果認該部分不成立犯罪，因此該部分
      本院自無庸另為無罪之諭知。
六、原判決以被告甲○○罪證明確，因予論罪科刑，固非無見；
    惟查：(一)丙○○因男友乙○○急需用款，於93年4 月5 日向
    被告甲○○借款10,000元，並簽發面額30,000元之本票及現
    金保管切結書各1 張交付被告甲○○，以供擔保，但被告並
    未向之收取利息，原審認定該部分被告亦成立重利罪，尚有
    未洽。(二)附表二所示丁○○、己○○、戊○○等人之現金保
    管切結書及本票，為被告因本件犯罪所得之物，且上開物品
    被告業已供承為其所有，均依刑法第38條第1 項第3 款規定
    ，宣告沒收，原判決竟依刑法第38條第1 項第2 款規定宣告
    沒收，亦有違誤。(三)被告行為後刑法第41條已於94年2 月2
    日修正公布，並於95年7 月1 日生效施行，修正前刑法第41
    條第1 項前段規定，「犯最重本刑為5 年以下有期徒刑以下
    之刑之罪，而受6 個月以下有期徒刑或拘役之宣告，因身體
    、教育、職業、家庭之關係或其他正當事由，執行顯有困難
    者，得以1 元以下3 元以下折算1 日，易科罰金。」，第2
    項規定：「併合處罰之數罪，均有前項之情形，其應執行刑
    之刑逾六月者，亦同。」又受刑人行為時之易科罰金折算標
    準，修正前罰金罰鍰提高標準條例第2 條前段（現已刪除）
    規定，就其原定數額提高為100 倍折算1 日，則本件受刑人
    行為時之易科罰金折算標準，應以銀元300 元折算1 日，經
    折算為新臺幣後，應以新臺幣900 元折算為1 日。惟95年7
    月1 日修正公布施行之刑法第41條第1 項前段則規定：「犯
    最重本刑為5 年以下有期徒刑以下之刑之罪，而受6 個月以
    下有期徒刑或拘役之宣告者，得以新臺幣1,000 元、2,000
    元或3,000 元折算1 日，易科罰金」，第2 項規定：「前項
    規定於數罪併罰，其應執行刑之刑未逾六月者，亦適用之。
    」，比較修正前後之易科罰金折算標準，以95年7 月1 日修
    正公布施行前之規定，較有利於受刑人，因此綜合比較新舊
    法規定結果，本院認為依刑法第2 條第1 項前段，認適用修
    正前刑法第41條易科罰金規定，對被告較為有利，原審認為
    被告各罪所宣告之刑雖均在6 月以下，惟合併定執行刑之結
    果已逾6 月者，依新刑法第41條第2 項之規定，已不得易科
    罰金，故各該宣告之各罪雖均為2 月，因定應執行刑已逾6
    月，故均不個別諭知其易科罰金之折算標準，尚有違誤。被
    告上訴意旨，仍執前詞，否認犯罪，指摘原判決不當，雖無
    理由，然原判決既有上開可議之處，自屬無可維持，應由本
    院將原判決予以撤銷改判。爰審酌被告從事貸款收取重利之
    行為，嚴重破壞金融秩序，該重利行為極易導致借款人因受
    債務壓迫鋌而走險，衍生社會問題，足以危害社會秩序，且
    其犯罪後不知醒悟，飾詞狡辯，態度非佳，所為自應受責難
    ，惟考量借款人雖有急迫之情，然仍係出於被害人之自由意
    願，被告犯罪動機及目的屬被動求財，而本件查獲犯行僅有
    4 次，金額並非鉅大，犯罪情節尚非嚴重等一切情狀，就所
    犯4 罪各量處有期徒刑2 月，並定其應執行刑為有期徒刑7
    月。又被告行為後刑法第41條、第51條第5 款均於94年2 月
    2 日修正公布，並於95年7 月1 日生效施行，其中刑法第41
    條部分修正前後比較，已詳前所述，而刑法第51條第5 款部
    分，依修正前刑法第51條規定：「數罪併罰，分別宣告其罪
    之刑，依左列各款定其應執行者：」其中第5 款規定：「宣
    告多數有期徒刑者，於各刑中之最長期以上，各刑合併之刑
    期以下，定其刑期。但不得逾20年。」修正後刑法第51條第
    5 款規定：「宣告多數有期徒刑者，於各刑中之最長期以上
    ，各刑合併之刑期以下，定其刑期。但不得逾30年。」新舊
    法比較結果，均以修正前刑法第41條、第51條第5 款較有利
    於被告，故依修正前刑法第41條第1 項規定，諭知有期徒刑
    如易科罰金之折算標準，以及依修正前第51條第5 款規定定
    應執行刑為有期徒刑7 月，且依修正前刑法第41條第2 項規
    定，諭知有期徒刑如易科罰金之折算標準。扣案記事本2 本
    其上均載有本案被害人丁○○、己○○、戊○○之姓名、電
    話及金額，堪認為被告供本件犯罪所用之物，另如附表二所
    示丁○○、己○○、戊○○等人之現金保管切結書及本票，
    為被告因本件犯罪所得之物，且上開物品被告業已供承為其
    所有，故均依刑法第38條第1 項第2 款、第3 款規定，分別
    宣告沒收。至附表二關於丙○○之現金保管切結書及本票各
    1 張，以附表一所示之扣案物（附表二所示除外），或無證
    據證明與本案相關，或非被告所有之物，自不得宣告沒收，
    附此敘明。
據上論斷，應依刑事訴訟法第369 條第1 項前段、第364 條、第
299 條第1 項前段、刑法第2 條第1 項、第344 條、第38條第1
項第2 款、第3 款、修正前刑法第41條第1 項、第2 項、第51條
第5 款、罰金罰鍰提高標準條例第1 條前段、修正前罰金罰鍰提
高標準條例第2條，判決如主文。
本案經檢察官陳建年到庭執行職務。
中　　華　　民　　國　　96　　年　　3 　　月　　5 　　日
                  刑事第二庭  審判長法  官  林正雄
                                    法  官  陳啟造
                                    法  官  黃壽燕
以上正本證明與原本無異。
被告不得上訴。
檢察官如不服本判決應於收受本判決後10日內向本院提出上訴書
狀，其未敘述上訴理由者，並得於提起上訴後10日內向本院補提
理由書狀（均須按他造當事人之人數附繕本）「切勿逕送上級法
院」。
中　　華　　民　　國　　96　　年　　3 　　月　　5 　　日
                                    書記官  梁雅華
附錄本件判決論罪科刑法條：
中華民國刑法第344條
（重利罪）
  乘他人急迫、輕率或無經驗貸以金錢或其他物品，而取得與原
  本顯不相當之重利者，處1 年以下有期徒刑、拘役或科或併科
  1,000 元以下罰金。
附表一：
　　┌──┬───────┬───┬────────────────────┐
　　│編號│扣案物品名稱　│數　量│　　　備　　　　　　　　　考　　　　　　│
　　├──┼───────┼───┼────────────────────┤
　　│一　│記事本　　　　│2本　 │　　　　　　　　　　　　　　　　　　　　│
　　├──┼───────┼───┼────────────────────┤
　　│二　│現金保管切結書│51張　│出具人為李金花(4張)、林建全(2張)、李柏賢│
　　│　　│　　　　　　　│　　　│、王通和(2張)、周易德、羅正龍、林隆盛(3 │
　　│　　│　　　　　　　│　　　│張)、蕭文利、林金模(3張)、丙○○、洪佳田│
　　│　　│　　　　　　　│　　　│、徐明玉 、洪吉勇、楊瑞龍、胡振華、蔡孟 │
　　│　　│　　　　　　　│　　　│純(2張)、 己○○、許棧成、林正道、黃進興│
　　│　　│　　　　　　　│　　　│、邱繼賢、李智聖、張百忍、張東振、歐振德│
　　│　　│　　　　　　　│　　　│、林勤哲、李志業、王怡雯、謝隆雄、李青松│
　　│　　│　　　　　　　│　　　│、洪三益、郭彌堅、陳美雲、黃陳麗珠、黃修│
　　│　　│　　　　　　　│　　　│性(2張)、蔡俊黃(2張)、戊○○、蔡東茂、林│
　　│　　│　　　　　　　│　　　│家寶。　　　　　　　　　　　　　　　　　│
　　├──┼───────┼───┼────────────────────┤
　　│三　│本票　　　　　│92張　│發票人為李金花(5張)、林建全(2張)、陳德│
　　│　　│　　　　　　　│　　　│、李柏賢、王通和(2張)、周易德(2張)、羅正│
　　│　　│　　　　　　　│　　　│龍、林俊樺、侯美雲、 林隆盛(3張)、簡水安│
　　│　　│　　　　　　　│　　　│、曾秋香、蕭文利、蔡健麟、林金模(4張)、 │
　　│　　│　　　　　　　│　　　│許惠興、丙○○、洪佳田、蔡宏宜、徐明玉、│
　　│　　│　　　　　　　│　　　│洪吉勇(2張)、楊瑞龍、胡振華、黃清聰、蔡 │
　　│　　│　　　　　　　│　　　│孟純(3張)、 己○○(2張)、許棧成(2張)、林│
　　│　　│　　　　　　　│　　　│正道(2張)、黃進興、邱繼賢(2張)、林勤哲(2│
　　│　　│　　　　　　　│　　　│張)、李智聖、張百忍、張東振、歐振德、陳 │
　　│　　│　　　　　　　│　　　│益智、李志業、孫鎮為、 王怡雯、陳宏源、 │
　　│　　│　　　　　　　│　　　│謝隆雄、李青松、蕭正男、洪三益(2張)、郭 │
　　│　　│　　　　　　　│　　　│彌堅(2張)、陳美雲、黃陳麗珠、黃修性(3張)│
　　│　　│　　　　　　　│　　　│、蔡俊黃(2張)、戊○○、蔡東茂、許棧成、 │
　　│　　│　　　　　　　│　　　│趙阿香(2張)、莊明強(正、影本各1張)、陳永│
　　│　　│　　　　　　　│　　　│和(2張)、陳坤林(7張)、劉朝瑞(2張)。　　 │
　　├──┼───────┼───┼────────────────────┤
　　│四　│身分證影本　　│44張　│李金花、林建全(2張)、王通和(2張)、周易德│
　　│　　│　　　　　　　│　　　│、林俊樺、林隆盛、 簡水安、蕭文利、曾秋 │
　　│　　│　　　　　　　│　　　│香、蔡建麟 、林金模(2張)、許惠興、丙○○│
　　│　　│　　　　　　　│　　　│、洪佳田、徐明玉、蔡宏宜、洪吉勇、胡振華│
　　│　　│　　　　　　　│　　　│、黃清聰、丁○○(2張)、己○○、邱繼賢、 │
　　│　　│　　　　　　　│　　　│李智聖、陳益智、孫鎮為、李志業、陳宏源、│
　　│　　│　　　　　　　│　　　│王怡雯、李青松、洪三益、郭彌堅、陳美雲、│
　　│　　│　　　　　　　│　　　│黃陳麗珠、黃修性、蔡俊黃、蔡東茂、江武全│
　　│　　│　　　　　　　│　　　│、楊瑞龍、趙阿香、莊明強。　　　　　　　│
　　├──┼───────┼───┼────────────────────┤
　　│五　│退伍、停役、除│1張　 │林正道(含相片2張)　　　　　　　　　　　 │
　　│　　│役(證)遺失證明│　　　│　　　　　　　　　　　　　　　　　　　　│
　　│　　│書　　　　　　│　　　│　　　　　　　　　　　　　　　　　　　　│
　　├──┼───────┼───┼────────────────────┤
　　│六　│軍人身分證影本│1張　 │李志業(正、反面)　　　　　　　　　　　　│
　　├──┼───────┼───┼────────────────────┤
　　│七　│身心障礙手冊影│1張　 │郭彌堅(正、反面)　　　　　　　　　　　　│
　　│　　│本　　　　　　│　　　│　　　　　　　　　　　　　　　　　　　　│
　　├──┼───────┼───┼────────────────────┤
　　│八　│名片　　　　　│3張　 │簡水安(2張)　　　　　　　　　　　　　　 │
　　│　　│　　　　　　　│　　　│陳永和(1張)　　　　　　　　　　　　　　 │
　　├──┼───────┼───┼────────────────────┤
　　│九　│支票及退票理由│各1張 │發票人葉明富、付款人高新銀行民族分行、帳│
　　│　　│單　　　　　　│　　　│號2632-8號、支票號碼KS0000000號、面額新 │
　　│　　│　　　　　　　│　　　│台幣50000元　　　　　　　　　　　　　　 │
　　├──┼───────┼───┼────────────────────┤
　　│十　│支票　　　　　│1張　 │發票人單祿泉、付款人台北銀行仁愛分行、帳│
　　│　　│　　　　　　　│　　　│號1815-3號、支票號碼JA0000000號、面額新 │
　　│　　│　　　　　　　│　　　│台幣158000元　　　　　　　　　　　　　　│
　　├──┼───────┼───┼────────────────────┤
　　│十一│178-MK營業小客│1張　 │車主：欣昌交通企業股份有限公司　　　　　│
　　│　　│車行車執照　　│　　　│　　　　　　　　　　　　　　　　　　　　│
　　├──┼───────┼───┼────────────────────┤
　　│十二│健保卡影本　　│2張　 │林勤哲(正、反面)、李青松(正面)　　　　　│
　　└──┴───────┴───┴────────────────────┘
附表二：
     ┌───────────────┬───────────┐
     │被告犯罪所得之物              │被告犯罪所用之物      │
     ├────┬───────┬──┼───────────┤
     │被害人  │現金保管切結書│本票│  記事本2本           │
     ├────┼───────┼──┤                      │
     │丁○○  │2張           │3張 │                      │
     ├────┼───────┼──┤                      │
     │己○○  │1張           │2張 │                      │
     ├────┼───────┼──┤                      │
     │戊○○  │1張           │1張 │                      │
     ├────┼───────┼──┤                      │
     │丙○○  │1張           │1張 │                      │
     └────┴───────┴──┴───────────┘
